臺灣彰化地方法院刑事判決　　　　　　　100年度易字第888號
公　訴　人　臺灣彰化地方法院檢察署檢察官
被　　　告　陳俊杰
上列被告因違反毒品危害防制條例案件，經檢察官提起公訴（10
0 年度毒偵字第961號），本院判決如下：
    主    文
陳俊杰施用第二級毒品，累犯，處有期徒刑陸月，如易科罰金，
以新臺幣壹仟元折算壹日，扣案之第二級毒品甲基安非他命壹包
（驗餘淨重零點貳柒玖肆公克）沒收銷燬之，玻璃吸食器壹支、
塑膠吸管壹支及空夾鏈袋陸個均沒收之。
    事    實
一、陳俊杰前曾於民國89年及90年間，二度因施用毒品案件，經
    裁定送觀察勒戒後，均認無繼續施用毒品之傾向，分別於89
    年8 月24日、90年8 月28日執行完畢釋放。復於97年間因詐
    欺案件，經臺灣臺中地方法院以97年度易字第1563號判決判
    處有期徒刑3 月；又因違反毒品危害防制條例案件，經本院
    以98年度訴字第798 號判處有期徒刑7 月、4 月、4 月，定
    應執行刑為有期徒刑1 年，案經上訴臺灣高等法院台中分院
    駁回上訴而確定，並與前揭詐欺案件合併定應執行刑為有期
    徒刑1 年2 月，甫於99年6 月30日執行完畢。詎仍不知悔改
    ，又基於施用第二級毒品甲基安非他命之犯意，於100 年4
    月29日早上8 、9 時許，在彰化縣溪湖鎮友人住處，以將第
    二級毒品甲基安非他命置入玻璃球內燒烤後吸食煙霧之方式
    ，施用第二級毒品甲基安非他命1 次。嗣於100 年4 月29日
    下午1 時50分許，其騎乘機車行至溪湖鎮○○路123 號處，
    因未戴安全帽，遭員警攔查，並扣得其所有供己施用之第二
    級毒品甲基安非他命1 包（驗餘淨重0.2794公克）、玻璃吸
    食器1 支、塑膠吸管1 支及空夾鏈袋6 個，而其尿液經送驗
    ，結果呈安非他命及甲基安非他命等陽性反應。
二、案經彰化縣警察局溪湖分局報告臺灣彰化地方法院檢察署檢
    察官偵查後起訴。
    理    由
一、上揭犯罪事實，業據被告陳俊杰於本院審理中自白不諱，且
    其為警查獲時所採集之尿液，經具備鑑定尿液中毒品反應專
    業能力之詮昕科技股份有限公司以酵素免疫分析法初步檢驗
    ，再以氣相層析質譜儀法確認檢驗，呈安非他命及甲基安非
    他命陽性反應，有該公司100 年5 月16日濫用藥物尿液檢驗
    報告及彰化縣警察局溪湖分局應受尿液檢驗人尿液檢體採集
    送驗紀錄表各1 件在卷可稽。復扣案之透明結晶物送驗，結
    果確係甲基安非他命，送驗數量為0.2802公克，驗餘數量為
    0.2794公克，此有行政院衛生署草屯療養院草療鑑字第1000
    700141號鑑定書在卷可稽，且有玻璃吸食器1 支、塑膠吸管
    1 支及空夾鏈袋6 個扣案在卷可佐，足見被告自白內容核與
    事實相符。綜上事證，被告犯行堪以認定。
二、按毒品危害防制條例第20條、第23條將施用毒品之刑事處遇
    程序，區分為「初犯」及「五年內再犯」、「五年後再犯」
    。依其立法理由，係因經觀察、勒戒或強制戒治執行完畢釋
    放後，「五年內再犯」者，因其再犯率甚高，原實施之觀察
    、勒戒及強制戒治既已無法收其實效，爰依法追訴或裁定交
    付審理。至於經觀察、勒戒或強制戒治執行完畢釋放後，「
    五年後再犯」者，前所實施之觀察、勒戒或強制戒治已足以
    遮斷其施用毒品之毒癮，為期自新及協助其斷除毒癮，仍適
    用「初犯」規定，先經觀察、勒戒或強制戒治之程序。倘被
    告於5 年內已再犯，經依法追訴處罰，縱其第3 次（或第3
    次以上）再度施用毒品之時間，在初犯經觀察、勒戒或強制
    戒治執行完畢釋放5 年以後，已不合於「五年後再犯」之規
    定，且因已於「五年內再犯」，顯見其再犯率甚高，原實施
    觀察、勒戒或強制戒治，已無法收其實效，即應依該條例第
    十條處罰，最高法院97年度第5 次刑事庭會議決議闡釋甚明
    。查本件被告前於89年間，因施用毒品案件，經裁定送觀察
    勒戒後，於89年8 月24日執行完畢，復於5 年內之90年間再
    度因施用毒品案件，經本院裁定觀察勒戒確定等情，有臺灣
    高等法院被告前案紀錄表1 件在卷可稽，揆諸前開決議意旨
    ，自應依法追訴。
三、核被告所為，係犯毒品危害防制條例第10條第2 項之施用第
    二級毒品罪，其持有毒品之低度行為應為施用毒品之高度行
    為所吸收，不另論罪。被告有如犯罪事實欄所述之科刑及執
    行紀錄，有臺灣高等法院被告前案紀錄表在卷可稽，其於執
    行完畢後5 年內故意再犯本件有期徒刑以上之罪，為累犯，
    應依刑法第47條第1 項之規定加重其刑。爰審酌被告施用毒
    品，經觀察勒戒後猶不知悔悟，惟犯後尚能坦承犯行態度良
    好及其犯罪之動機、目的、所生身心之危害等一切情狀，量
    處如主文所示之刑，並諭知易科罰金之折算標準。
四、至扣案之甲基安非他命1 包（驗餘淨重0.2794公克）乃屬第
    二級毒品，故依毒品危害防制條例第18條第1 項前段之規定
    沒收銷燬之；而另扣案之塑膠吸管1 支、玻璃吸食器1 支及
    空夾鏈袋6 個均係被告所有，供施用第二級毒品所用之物，
    業據被告供承在卷，亦應刑法第38條第1 項第2 款規定宣告
    沒收之。
據上論斷，應依刑事訴訟法第299 條第1 項前段，毒品危害防制
條例第10條第2 項、第18條第1 項前段，刑法第11條前段、第47
條第1 項、第38條第1 項第2 款，判決如主文。
本案經檢察官楊聰輝到庭執行職務。
中    華    民    國    100     年    8     月   31   日
                  刑事第九法庭       法官   鮑慧忠
以上正本證明與原本無異。
如不服本判決應於收受判決後10日內向本院提出上訴書狀，並應
敘述具體理由；其未敘述上訴理由者，應於上訴期間屆滿後20日
內向本院補提理由書狀(均須按他造當事人之人數附繕本)「切勿
逕送上級法院」。
中    華    民    國   100    年    8     月    31    日
                                    書記官  林子惠
附錄本案論罪科刑法條全文：
毒品危害防制條例第10條
施用第一級毒品者，處 6 月以上 5 年以下有期徒刑。
施用第二級毒品者，處 3 年以下有期徒刑。